臺灣板橋地方法院刑事判決　　　　　　　96年度易字第3483號
公　訴　人　臺灣板橋地方法院檢察署檢察官
被　　　告　乙○○
上列被告因傷害等案件，經檢察官提起公訴（96年度偵字第2550
2 號），本院判決如下：
    主  文
乙○○以加害生命、身體之事，恐嚇他人致生危害於安全，累犯
，處拘役伍拾日，如易科罰金，以新臺幣壹仟元折算壹日；又傷
害人之身體，累犯，處有期徒刑肆月，如易科罰金，以新臺幣壹
仟元折算壹日。
    事  實
一、乙○○有竊盜、傷害、毀損等前科，其中因竊盜案件，於民
    國（下同）94年1 月3 日，經臺灣桃園地方法院以93年度易
    字第1048號刑事判決判處有期徒刑8 月，94年9 月9 日，經
    臺灣高等法院以94年度上易字第517 號刑事判決駁回上訴而
    告確定，刑期起算日期為95年4 月19日，指揮書執行完畢日
    期為95年12月18日。緣丙○○與朱家芳（乙○○之女兒）因
    互控傷害案件，於96年8 月29日晚上至臺北縣政府警察局新
    莊分局光華派出所（位於臺北縣新莊市○○○路141 號1 樓
    ）內製作筆錄，詎乙○○不知悔悟，竟因而基於恐嚇之犯意
    ，於當日19時45分（起訴書誤載為40分）許，在前開該派出
    所內向丙○○恫稱：「我是在混的」、「你小心一點」，而
    以此加害生命、身體之事，恐嚇丙○○，使丙○○心生畏懼
    ，致生危害於安全；語畢旋另基於普通傷害之犯意，徒手毆
    打丙○○之頭部右側，致其受有頭部外傷併頭皮挫傷等傷害
    。
二、案經丙○○訴由臺北縣政府警察局新莊分局移送臺灣板橋地
    方法院檢察署檢察官偵查起訴。
    理  由
一、按被告以外之人於審判外之陳述，雖不符同法第159 條之1
    至之4 之規定，而經當事人於審判程序同意作為證據，法院
    審酌該言詞陳述或書面陳述作成時之情況，認為適當者，亦
    得為證據，刑事訴訟法第159 條之5 第1 項定有明文。本件
    被告及檢察官於審判程序中就下述證據資料屬傳聞證據，且
    不符刑事訴訟法第159 條之1 至之4 之規定者，均同意作為
    證據，而本院審酌各該證據資料作成時之一切客觀情況，認
    為適當，故得為證據，合先敘明。
二、訊據被告乙○○坦承於前開時、地傷害告訴人丙○○一事，
    惟矢口否認有恐嚇之犯行，辯稱：伊僅係要讓告訴人知道伊
    過去的事，所以向告訴人提及伊於83年被提報流氓，並非恐
    嚇告訴人云云。
三、經查：被告前開恐嚇、傷害告訴人之犯行，除被告之前開供
    述外，並據告訴人丙○○於警詢及本院審理中指（證）述綦
    詳，復有其提出之由新泰醫院於96年8 月30日出具之甲種診
    斷證明書1 紙暨派出所內監視器錄影翻拍畫面1 紙（見臺灣
    板橋地方法院檢察署96年度偵字第25502 號卷第8 頁、第14
    頁）附卷足憑，又經本院當庭勘驗派出所內監視器錄影光碟
    ，勘驗結果確實有被告以左手毆打告訴人頭部及被告向告訴
    人出言之畫面（見本院96年12月18日審判筆錄），復徵諸被
    告亦自承伊提及流氓係欲嚇告訴人（見本院96年12月18日審
    判筆錄），益見告訴人所指應非子虛，被告所辯未恐嚇告訴
    人云云，無非避就之詞，自難採信。從而，本案事證已臻明
    確，被告犯行均洵堪認定，自應依法論科。
四、核被告乙○○所為，係犯刑法第305 條之恐嚇危害安全罪、
    刑法第277 條第1 項之普通傷害罪。被告所犯上開2 罪名，
    犯意各別，行為互異，觸犯構成要件相異之罪名，自應分論
    併罰。查被告乙○○曾因竊盜案件，於94年1 月3 日，經臺
    灣桃園地方法院以93年度易字第1048號刑事判決判處有期徒
    刑8 月，94年9 月9 日，經臺灣高等法院以94年度上易字第
    517 號刑事判決駁回上訴而告確定，刑期起算日期為95 年4
    月18日，指揮書執行完畢日期為95年12月18日，此有臺灣高
    等法院被告前案紀錄表1 份在卷可稽，其於5 年內故意再犯
    有期徒刑以上本案之罪，應依刑法第47條第1 項之規定論以
    累犯，並依法加重其刑。爰審酌被告身處派出所內，其若傷
    害、恐嚇告訴人，告訴人自可當場報警處理，詎其無視於此
    仍為本案犯行，足見其將公權力視為無物，兼衡其因不滿告
    訴人與其女兒朱家芳互控傷害而為本案犯行之罪動機、目的
    、手段、告訴人所受傷害及其品行、智識程度、犯罪後之態
    度等一切情狀，各量處如主文所示之刑，並均諭知如易科罰
    金之折算標準，以資懲儆。
據上論斷，應依刑事訴訟法第299 條第1 項前段，刑法第277 條
第1 項、第305 條、第47條第1 項、第41條第1 項前段，刑法施
行法第1 條之1 第1 項、第2 項前段，判決如主文。
本案經檢察官甲○○到庭執行職務。
中　　華　　民　　國　　96　　年　　12　　月　　31　　日
                  刑事第十五庭  法  官  陳鴻清
以上正本證明與原本無異
如不服本判決，應於收受送達之翌日起10日內提出上訴狀，上訴
於臺灣高等法院。
                                書記官  莊川億
中　　華　　民　　國　　96　　年　　12　　月　　31　　日
附錄本案論罪科刑法條全文：
刑法第277 條：
傷害人之身體或健康者，處三年以下有期徒刑、拘役或一千元以
下罰金。
犯前項之罪因而致人於死者，處無期徒刑或七年以上有期徒刑；
致重傷者，處三年以上十年以下有期徒刑。
刑法第305 條：
以加害生命、身體、自由、名譽、財產之事，恐嚇他人致生危害
於安全者，處二年以下有期徒刑、拘役或三百元以下罰金。
